臺灣士林地方法院刑事判決
111年度訴字第51號
公  訴  人  臺灣士林地方檢察署檢察官
被      告  劉玉玲


上列被告因偽造文書等案件，經檢察官提起公訴（110年度偵字
第6159號），本院判決如下：
    主  文
劉玉玲犯侵占遺失物罪，處罰金新臺幣壹萬元，如易服勞役， 
以新臺幣壹仟元折算壹日，未扣案之IPHONE12 PRO MAX手機壹支
、IPHONE X MAX手機壹支、帳本壹本、紫水晶壹顆、化粧包壹只
、皮夾壹只、卡夾壹只及深藍色小牛皮包包壹只均沒收，如全部
或一部不能沒收或不宜執行沒收時，追徵其價額；又犯如附表一
、二各編號所示之罪，各處如附表一、二各編號所示之刑及沒收
。如附表一、二各編號所示之罪應執行有期徒刑壹年，如易科罰
金，以新臺幣壹仟元折算壹日。  
    事  實
一、劉玉玲為下列行為：
(一)於民國（下同）109年12月24日凌晨3時許起至109年12月25
    日上午9時43分許間不詳時間，在不詳地點，拾獲陳郁涵所
    遺失之內有IPHONE12PRO MAX手機、IPHONEX X MAX手機各1
    支、面額新臺幣（下同）5,000元支票1紙、其所申辦花旗商
    業銀行晶片金融卡（卡號：529769XXXXXX7872號，卡號詳卷
    ）1張、聯邦商業銀行微風聯名卡（卡號：472634XXXXXX790
    2號，卡號詳卷）1張、中國信託商業銀行簽帳金融卡（卡號
    ：00000000XXXXXXXX號，卡號詳卷）1張、永豐商業銀行信
    用卡（卡號：524189XXXXXX1009號，卡號詳卷）1張、聯邦
    商業銀行LINE PAY信用卡1張、臺灣中小企業銀行VISA金融
    卡（卡號：469553XXXXXX1109號，卡號詳卷）1張、身分證1
    張、健保卡1張、車鑰匙1支、遙控及住家鑰匙1串、帳本1本
    、店鑰匙1支、紫水晶1顆、化妝包1只、皮夾1只、卡夾1只
    及深藍色小牛皮包包1只後，竟意圖為自己不法之所有，將
    上開物品均侵占入己。
(二)於109年12月25日上午9時43分許，前往址設臺北市○○區○○○
    路0段000號「開普洋酒—延平店」，持其前開拾獲之花旗商
    業銀行晶片金融卡購買洋酒，刷卡消費共計1萬760元，並在
    簽帳單上偽造「陳郁涵」之署名各1枚後，將該2張簽帳單交
    予該店之店員收執而行使，致使上開特約商店之店員陷於錯
    誤，而交付其所消費金額之財物，足以生損害於花旗商業銀
    行、開普洋酒—延平店及陳郁涵。
(三)於109年12月25日中午12時10分許，前往址設臺北市○○區○○○
    路0段00號新光三越臺北站前店「SHISEDO」專櫃，持其前開
    拾獲之聯邦商業銀行信用卡購買商品，刷卡消費共計1萬1,1
    60元，並在簽帳單上偽造「陳郁涵」之簽名1枚後，將該簽
    帳單交予該店之店員收執而行使之，致使上開特約商店之店
    員陷於錯誤，而交付其所購買之商品，足以生損害於聯邦商
    業銀行、該商家及陳郁涵。。
(四)於109年12月25日中午12時31分許，前往址設臺北市○○區○○○
    路0段00號新光三越臺北站前店某專櫃（商店代號：0000000
    00000000），持其前開拾獲之聯邦商業銀行信用卡購買商品
    ，刷卡消費共計1,540元。
(五)於109年12月25日中午12時38分許，前往址設臺北市○○區○○○
    路0段00號地下2樓新光三越臺北站前店「千翔肉乾」專櫃，
    持其前開拾獲之中國信託商業銀行信用卡購買商品，刷卡消
    費675元。
(六)於109年12月25日中午12時55分許，前往址設臺北市○○區○○○
    路0段00號地下2樓新光三越臺北站前店超市，持其前開拾獲
    之中國信託商業銀行信用卡購買商品，刷卡消費2,382元，
    並在簽帳單上偽造「陳郁涵」之簽名1枚後，將該簽帳單交
    予該店之店員收執而行使之，致使上開特約商店之店員陷於
    錯誤，而交付其所刷卡消費之商品，足以生損害於中國信託
    商業銀行、該商家及陳郁涵。
(七)於109年12月25日下午1時26分許，前往址設臺北市○○區○○○
    路0段00號10樓新光三越臺北站前店「象印」專櫃，持其前
    開拾獲之中國信託商業銀行信用卡購買商品，刷卡消費1,48
    8元，並在簽帳單上偽造「陳郁涵」之簽名1枚後，將該簽帳
    單交予該店之店員收執而行使之，致使該特約商店之店員陷
    於錯誤，而交付其所刷卡消費之商品，足以生損害於中國信
    託商業銀行、該商家及陳郁涵。
(八)於109年12月25日下午3時24分許，前往址設臺北市○○區○○路
    000號「杏一醫療—臺北中興店」，持其前開拾獲之中國信託
    商業銀行信用卡購買商品，欲刷卡消費1260元，然因卡片管
    制交易失敗，而改持其前所拾獲永豐商業銀行信用卡刷卡消
    費1,260元。
(九)於109年12月25日下午4時9分許，前往址設臺北市○○區○○○路
    0段000號「家樂福—重慶店」，持其前開拾獲之中國信託商
    業銀行信用卡購買商品，欲刷卡消費200元，然因卡片管制
    交易失敗，而改持其前所拾獲永豐商業銀行信用卡刷卡消費
    200元。
(十)於109年12月25日下午5時11分許，前往址設臺北市○○區○○○
    路0段000號「家樂福—重慶店」，持其前開拾獲之永豐商業
    銀行信用卡購買商品，刷卡消費5,723元。
(十一)於109年12月25日下午5時14分許，前往址設臺北市○○區○○
      ○路0段000號「家樂福—重慶店」，持其前開拾獲之永豐商
      業銀行信用卡購買商品，刷卡消費1,748元。
(十二)於109年12月25日下午5時24分許，前往址設臺北市○○區○○
      ○路0段000號「家樂福—重慶店」，持其前開拾獲之永豐商
      業銀行信用卡購買商品，欲刷卡消費6,470元而未遂。
(十三)於109年12月25日下午5時26分許，前往址設臺北市○○區○○
      ○路0段000號「家樂福—重慶店」，持其前開拾獲之永豐商
      業銀行信用卡購買商品，欲刷卡消費4,855元而未遂。
(十四)於109年12月26日下午2時18分許，前往址設臺北市○○區○○
      ○路0巷0○0號「杏一醫療—台北馬偕店」，持其前開拾獲之
      永豐商業銀行信用卡購買商品，欲刷卡消費699元未果，
      改持其前所拾獲臺灣中小企業銀行VISA金融卡刷卡消費69
      9元。
(十五)於109年12月26日下午2時35分許，前往址設臺北市○○區○○
      ○路00號「日藥本舖—馬偕店」，持其前開拾獲之中國信託
      商業銀行信用卡購買商品，欲刷卡消費1,099元，然因卡
      片管制交易失敗而未遂。
(十六)於109年12月26日下午2時45分許，前往址設臺北市○○區○○
      ○路00號「康是美—新雙連門市」，持其前開拾獲之中國信
      託商業銀行信用卡購買商品，欲刷卡消費376元，然因卡
      片管制交易失敗而未遂。
二、案經陳郁涵訴由臺北市政府警察局大同分局報請臺灣士林地
    方檢察署檢察官偵查起訴。。
    理  由
一、按被告以外之人於審判外之言詞或書面陳述，除法律有規定
    者外，不得作為證據；又被告以外之人於審判外之陳述，雖
    不符合刑事訴訟法第159 條之1 至第159 條之4 之規定，而
    經當事人於審判程序同意作為證據，法院審酌該言詞陳述或
    書面陳述作成時之情況，認為適當者，亦得為證據，而當事
    人、代理人或辯護人於法院調查證據時，知有上開不得為證
    據之情形，而未於言詞辯論終結前聲明異議者，視為有前項
    之同意，刑事訴訟法第159 條第1 項及第159 條之5 分別定
    有明文。本判決後述所引之各項證據，其屬傳聞證據之部分
    ，檢察官及被告劉玉玲於本院審理程序時均表示無意見（本
    院訴字卷二第33頁），且渠等於言詞辯論終結前，對於該等
    證據之證據能力均未再爭執，本院審酌該等證據資料製作時
    之情況，尚無違法不當或證明力明顯過低之瑕疵，與本案待
    證事實復俱有關聯性，認以之作為本案證據應屬適當，揆諸
    前開規定，該等證據具有證據能力。至其餘本案認定犯罪事
    實之非供述證據，均與本案事實具有關聯性，並無事證足認
    有違背法定程序或經偽造、變造等情事，且經本院依法踐行
    調查程序，檢察官、被告對於上開證據之證據能力均未爭執
    ，依刑事訴訟法第158 條之4 之反面解釋，亦均有證據能力
    。
二、訊據被告劉玉玲矢口否認有何侵占遺失物、行使偽造私文書
    及詐欺取財等犯行，並辯稱：伊沒有撿到陳郁涵的包包， 
    更沒有拿她的信用卡購物，伊有得罪警察，他們才這樣辦伊
    ，真的都不是伊做的云云。然查，上開犯罪事實業據證人即
    告訴人陳郁涵於警詢時及偵審中迭次指述綦詳，並經證人即
    承辦員警王季逵於本院審理時證述明確（本院訴字卷一第23
    3至239頁），復有如附表一、二證據卷頁欄內所載之證據可
    資佐證，足徵告訴人指訴遭侵占財物及盜刷信用卡消費購物
    等情節非虛，且證人即承辦員警王季逵於審訊時便明白結證
    稱：「（檢察官問：本案當初是如何查獲被告的？）報案人
    來派出所報案時表示，第一筆盜刷的地點是在南京延平北路
    口的洋酒行，故我先調閱洋酒行內的監視器，瞭解犯嫌的特
    徵之後，就沿線調閱監視器，看她是步行的，我就猜測她應
    該是住在轄區裡，我從延平北路口跟南京西路口沿路調閱監
    視器，一路調閱到塔城街50巷，因為塔城街50巷內的住家也
    有監視器，我調閱那邊的監視器後發現犯嫌有搭電梯上樓，
    於是我拿著犯嫌的特徵去詢問周圍住戶有無類似特徵的人住
    在附近，有住戶告知我這位犯嫌住在5 樓。」、「（檢
    察官問：你是如何跟附近的人查訪？）我有拿犯嫌於洋酒  
    行的監視器畫面，可是我沒有表明說她是有犯任何案件，  
    就是說她可能有涉及刑案，或是我們需要找到這個人。」、
    「（檢察官問：你是拿著被告在洋酒行的影像擷圖畫面去  
    詢問鄰近住戶有無看過此人，才發現被告是住○○○街00     
 巷0號5樓，是否如此？）是，被害人有提供信用卡遭盜刷     
 的資料，因為怕被害人包包裡面的信用卡不只被1 個人撿     
 走，所以我就逐筆去遭盜刷的地方查詢當天盜刷的時間點     
 以及監視器，除了時間已經過期的之外，幾乎每一筆我都     
 有調閱到，每一筆的身分、特徵都是同一個犯嫌。」、「（
    檢察官問：影像中之人均是戴口罩，你如何確定是同一個  
    人？）因為都是相同的衣服特徵，而且通常同一個犯案時  
    間點，她都不只刷一筆而已，時間點很接近。」、「（檢  
    察官問：你如何確定盜刷之人就是在庭被告？是如何根據  
    監視錄影畫面去找到被告的？）被告當天有出門，我有調  
    閱被告在那前、後搭乘計程車的巷口監視器，她出門時的  
    穿著及在犯案地點的穿著是一樣的，另我還有調閱她回家  
    的監視器與她拿著大包小包從百貨公司離開的樣子，穿著  
    都是一樣的。」等情（本院訴字卷一第234頁、第235頁）  
    ，顯見證人即承辦員警應無誤認之可能，況被告平日使用  
    之手機門號0000000000號，於109年12月25日12時07分許基 
     地台位置在臺北市○○區○○○路0段00號4樓，又於109年     
 12月25日15時11分許基地台位置在臺北市○○區○○路000      號
醫療大樓10樓頂，核與如附表一編號3、8持卡消費購物      地
點極為接近，此有中華電信資料查詢結果在卷可稽（偵      字
第6159號卷第98至103頁），足見被告確有持告訴人之信      
用卡消費購物甚明。至被告雖經本院命其書寫「陳郁涵」      
之姓名20遍，有「陳郁涵」之簽名1紙附卷為憑（本院訴字     
 卷一第43頁），固與本件簽帳單上偽造「陳郁涵」之署名     
 明顯不同，然此不只與被告先前簽署自己姓名之筆順大不     
 相符，更因被告心裡已有所防備，所簽之「陳郁涵」姓名     
 應係刻意而為，自與簽帳單上偽造之「陳郁涵」署名不盡     
 相同，尚不能執此為被告有利之認定。綜上，本件事證已     
 臻明確，被告所為辯解顯係事後卸責之詞，均不足採信，     
 其犯行均堪以認定，應予以依法論科。         
三、論罪科刑：
　㈠核被告就前揭事實欄一（一）所為，係犯刑法第337條之侵占
    遺失物罪；就如附表一編號1、2、3、6、7所為，均係犯刑
    法第216 條、第210 條之行使偽造私文書罪及同法第339 條
    第1 項之詐欺取財罪；就如附表一編號4、5、8、9、10、11
    、12所為，均係犯刑法第339條第1項之詐欺取財罪；就如附
    表二各編號所為，均係犯刑法第339條第3項、第1項之詐欺
    取財未遂罪。被告於如附表一編號1、2、3、6、7所載各次
    盜刷信用卡犯行時，在信用卡消費簽帳單上偽造署押（即簽
    名）之行為，係偽造私文書之部分行為；被告偽造私文書後
    復持以行使，其偽造私文書之低度行為復為行使偽造私文書
    之高度行為所吸收，均不另論罪。又被告於如附表一編號1
    、2、3、6、7之犯行，各係以一行為同時觸犯行使偽造私文
    書及詐欺取財罪2 罪名，為想像競合犯，各應依刑法第55條
    規定，從一重之行使偽造私文書罪處斷。又被告就如附表二
    各編號所示部分，雖均已著手詐欺取財行為之實行，然其於
    出示信用卡刷卡後，該筆交易因刷卡失敗而未能詐得財物，
    犯罪即屬未遂，所生損害當較既遂犯為輕，爰均依刑法第25
    條第2項規定，按既遂犯之刑減輕之。
　㈡被告上開所犯侵占遺失物罪及如附表一、二各編號所示之行
    使偽造私文書罪、詐欺取財既遂罪、詐欺取財未遂罪等罪之
    犯意各別，罪名不同，應分論併罰之。
　㈢爰審酌被告因一時貪念，侵占告訴人所遺失深藍色小牛皮包
    包及其內之信用卡等財物，並任意持該信用卡盜刷詐取財物
    ，顯然欠缺尊重他人財產權之觀念，所為實不足取，且犯後
    迄今尚未與告訴人達成和解或賠償其所受損害，認被告犯後
    態度非佳，並參酌其各次犯罪之手段及犯行所生之損害，暨
    其為高職畢業之智識程度、已婚、育有2名已成年子女，婚
    後在家未工作，現與已退休之先生同住，有情感疾患及雙極
    疾患等精神疾病，此有馬偕紀念醫院乙種診斷證明書1紙在
    卷可稽（本院訴字卷一第41頁），家庭經濟富裕之生活狀況
    等一切情狀，分別量處如主文所示之刑，並就罰金部分諭知
    易服勞役之折算標準，及就有期徒刑部分均諭知易科罰金之
    折算標準，併定其應執行刑暨諭知易科罰金之折算標準，以
    資懲儆。
四、沒收部分：
　㈠按犯罪所得，屬於犯罪行為人者，沒收之，於全部或一部不
    能沒收，或不宜執行沒收時，追徵其價額，刑法第38條之1
    第1 項前段、第3 項分別定有明文。經查，被告就前揭事實
    欄一(一）侵占遺失物部分，其中IPHONE12 PRO MAX手機1支
    、IPHONE X MAX手機1支、帳本1本、紫水晶1顆、化粧包1只
    、皮夾1只、卡夾1只及深藍色小牛皮包包1只等物，雖均未
    扣案，然為被告之犯罪所得，均應依刑法第38條之1第1項前
    段、第3項之規定宣告沒收，於全部或一部不能沒收或不宜
    執行沒收時，追徵其價額；至該小牛皮包包內之信用卡6張
    、支票1紙、身分證1張、健保卡1張、車鑰匙1支、搖控及住
    家鑰匙1串、店鑰匙1支等物，其中信用卡、支票、身分證及
    健保卡，告訴人均已申請掛失或補發，而住家及車鑰匙等均
    專屬告訴人個人使用，該等物品實欠缺刑法上之重要性，故
    均不予宣告沒收或追徵，附此敘明。
　㈡被告就如附表一各編號所示詐得之商品，均為被告犯罪之所
    得，已如前述，惟均未扣案，且依日常生活使用狀況下，該
    等商品應已費失或使用殆盡，為免以後執行之困難，依刑法
    第38條之1第1項前段、第3項之規定，均逕追徵其價額如附
    表一各編號罪名、宣告刑及沒收欄所示之沒收。　
　㈢至被告如附表一編號1、2、3、6、7盜刷信用卡而偽造之簽帳
    單共5 張，雖均係供被告詐欺取財、行使偽造私文書所用之
    物，惟業經被告提出行使予消費店家收執存查，屬於各該商
    店所有，雖各該私文書係因被告犯罪所生之物，然均非屬被
    告所有之物，自無從宣告沒收或追徵；惟被告盜刷信用卡簽
    帳單而於各該「持卡人簽名」欄，偽造「陳郁涵」署押各1
    枚，既均屬偽造，應均依刑法第219 條之規定，不問屬於犯
    人與否，皆於被告各該次罪刑項下宣告沒收之。
據上論斷，應依刑事訴訟法第299條第1 項前段，刑法第337條、
第216 條、第210 條、第339 條第1 項、第3項、第25條第2項、
第55條、第51條第5款、第41條第1項前段、第8項、第42條第3項
前段、第38條之1第1 項前段、第3項、第219條、第40條之2第1
項，刑法施行法第1 條之1 第1 項，判決如主文。
本案經檢察官楊舒婷提起公訴，檢察官張嘉婷到庭執行職務。
中　　華　　民　　國　　111 　年　　11　　月　　17　　日
                  刑事第七庭審判長法  官  李育仁
　                                法  官　林靖淳　　　　
　　　　　　　　　　              法  官  吳佩真
　　　　　　　　　　
以上正本證明與原本無異。
如不服本判決應於收受送達後 20 日內向本院提出上訴書狀，並
應敘述具體理由。其未敘述上訴理由者，應於上訴期間屆滿後20
日內向本院補提理由書 (均須按他造當事人之人數附繕本 )「切
勿逕送上級法院」。
                                  書記官  丁梅珍　　　　
　　　　　　
中　　華　　民　　國　　111 　年　　11　　月　　23　　日
　　　　　　　　　　
　　　　　　　　　　　　　　　　　　　　
附表一 
編號 時間 地點 信用卡卡號 金額 證據卷頁 罪名、宣告刑及沒收 1 109年12月25日 9時43分 開普洋酒－延平店 花旗商業銀行信用卡0000000000000000 （共1萬760元） 5,380 ⒈國泰世華銀行信用卡簽單影本【信用卡號碼：0000000000000000】、109年12月25日收銀機統一發票影本【發票編號GJ00000000、00000000】各2張（110偵6159卷第55頁） ⒉花旗(台灣)商業銀行客戶交易明細一覽表1份【持卡人：陳郁涵；卡號：00000000000000000】（110偵6159卷第57頁） ⒊花旗晶片金融卡109年12月25日上午9時43分、9時46分刷卡消費交易通知各1份（110偵6159卷第59頁） ⒋監視器畫面截圖（110偵6159卷第45頁至第48頁） 劉玉玲犯行使偽造私文書罪，處有期徒刑肆月，如易科罰金， 以新臺幣壹仟元折算壹日。 未扣案之簽帳單上偽造之「陳郁涵」署押壹枚沒收；未扣案之犯罪所得商品逕追徵其價額新臺幣伍仟參佰捌拾元。   2 109年12月25日 9時46分   5,380  劉玉玲犯行使偽造私文書罪，處有期徒刑肆月，如易科罰金，以新臺幣壹仟元折算壹日。 未扣案之簽帳單上偽造之「陳郁涵」署押壹枚沒收；未扣案之犯罪所得商品逕追徵其價額新臺幣伍仟參佰捌拾元。   3 109年12月25日12時10分 新光三越臺北站前店─SHISEDO專櫃 聯邦銀行信用卡卡號0000000000000000 （共1萬2,700元） 11,160 ⒈聯邦銀行信用卡盜刷明細1份【卡號：0000000000000000】（110偵6159卷第61頁） ⒉ 聯邦商業銀行110年8月23日聯銀信卡字第1100017348號函附信用卡交易明細1份及簽單影本3紙【卡號：0000000000000000；持卡人：陳郁涵】（110偵6159卷第234頁至第240頁） ⒊監視器畫面截圖（110偵6159卷第49頁） 劉玉玲犯行使偽造私文書罪，處有期徒刑伍月，如易科罰金，以新臺幣壹仟元折算壹日。 未扣案之簽帳單上偽造之「陳郁涵」署押壹枚沒收；未扣案之犯罪所得商品逕追徵其價額新臺幣壹萬壹仟壹佰陸拾元。 4 109年12月25日 12時31分 新光三越臺北站前店（商店代號：000000000000000）  1,540  劉玉玲犯詐欺取財罪，處有期徒刑參月，如易科罰金，以新臺幣壹仟元折算壹日。 未扣案之犯罪所得商品逕追徵其價額新臺幣壹仟伍佰肆拾元。   5 109年12月25日 12時38分 新光三越臺北站前店─地下2樓千翔肉乾 中國信託銀行信用卡卡號0000000000000000 （共4,545元） 675 ⒈中國信託商業銀行信用卡冒用明細【卡號：0000000000000000】1份（110偵6159卷第63頁） ⒉中國信託銀行偽冒暨安控規劃科110年8月17日中信卡管調字第11008110005號簡便行文表附信用卡簽單影本3張【卡號0000000000000000】（110偵6159卷第230頁至第232頁） ⒊台新國際商業銀行110年12月1日台新作文字第11023848號函附信用卡消費紀錄1份（110偵6159卷第258頁） ⒋監視器畫面截圖（110偵6159卷第50頁至第51頁） 劉玉玲犯詐欺取財罪， 處有期徒刑參月，如易科罰金，以新臺幣壹仟元折算壹日。 未扣案之犯罪所得商品逕追徵其價額新臺幣陸佰柒拾伍元。 6 109年12月25日 12時55分 新光三越臺北站前店─地下2樓超市  2,382  劉玉玲犯行使偽造私文書罪，處有期徒刑參月，如易科罰金，以新臺幣壹仟元折算壹日。 未扣案之簽帳單上偽造之「陳郁涵」署押壹枚沒收；未扣案之犯罪所得商品逕追徵其價額新臺幣貳仟參佰捌拾貳元。 7 109年12月25日 13時26分 新光三越臺北站前店─10樓象印  1,488  劉玉玲犯行使偽造私文書罪，處有期徒刑參月， 如易科罰金， 以新臺幣壹仟元折算壹日。 未扣案之簽帳單上偽造之「陳郁涵」署押壹枚沒收；未扣案之犯罪所得商品逕追徵其價額新臺幣壹仟肆佰捌拾捌元。   8 109年12月25日 15時27分 杏一醫療用品台北中興店 永豐銀行信用卡卡號0000000000000000 （共8,931元） 1,260 ⒈永豐銀行信用卡交易紀錄表1份【卡號：0000000000000000；持卡人：陳郁涵】（110偵6159卷第71頁） ⒉永豐銀行信用卡刷卡通知簡訊1則（110偵6159卷第73頁） ⒊永豐商業銀行零售管理處110年8月24日永豐銀零售管理處字第1100000392號函附信用卡簽單影本2紙（110偵6159卷第242頁至第246頁） ⒋監視器畫面截圖（110偵6159卷第51頁至第52頁） 劉玉玲犯詐欺取財罪，處有期徒刑參月， 如易科罰金，以新臺幣壹仟元折算壹日。 未扣案之犯罪所得商品逕追徵其價額新臺幣壹仟貳佰陸拾元。   9 109年12月25日 16時9分 家樂福－重慶店  200  劉玉玲犯詐欺取財罪，處有期徒刑參月，如易科罰金，以新臺幣壹仟元折算壹日。 未扣案之犯罪所得商品逕追徵其價額新臺幣貳佰元。   10 109年12月25日 17時11分   5,723  劉玉玲犯詐欺取財罪，處有期徒刑肆月，如易科罰金，以新臺幣壹仟元折算壹日。 未扣案之犯罪所得商品逕追徵其價額新臺幣伍仟柒佰貳拾參元。     11 109年12月25日 17時14分   1,748  劉玉玲犯詐欺取財罪，處有期徒刑參月，如易科罰金，以新臺幣壹仟元折算壹日。 未扣案之犯罪所得商品逕追徵其價額新臺幣壹仟柒佰肆拾捌元。   12 109年12月26日 14時21分 杏一醫療用品台北馬偕店 臺灣企銀VISA金融卡卡號469553******1109 699 ⒈臺灣企銀綜合存款存摺封面【帳號：00000000000；戶名：陳郁涵】及其內頁影本1份（110偵6159卷第206頁） ⒉臺灣中小企業銀行總行110年5月26日信作字第1109050196號函附VISA金融卡對帳單1份及刷卡簽單影本【卡號：469553******1109】1紙（110偵6159卷第208頁至第212頁） ⒊監視器畫面截圖（110偵6159卷第52頁） 劉玉玲犯詐欺取財罪，處有期徒刑參月，如易科罰金，以新臺幣壹仟元折算壹日。 未扣案之犯罪所得商品逕追徵其價額新臺幣陸佰玖拾玖元。 

附表二
編號 時間 地點 信用卡卡號 金額 證據卷頁 罪名、宣告刑及沒收 1 109年12月25日 15時24分 杏一醫療用品台北中興店 中國信託銀行信用卡卡號0000000000000000 1,260 ⒈中國信託商業銀行信用卡冒用明細【卡號：0000000000000000】1份（110偵6159卷第63頁） ⒉監視器畫面截圖（110偵6159卷第51頁至第53頁） 劉玉玲犯詐欺取財未遂罪，處有期徒刑貳月，如易科罰金，以新臺幣壹仟元折算壹日。   2 109年12月25日 16時9分 家樂福－重慶店  200  劉玉玲犯詐欺取財未遂罪，處有期徒刑貳月，如易科罰金，以新臺幣壹仟元折算壹日。 3 109年12月26日 14時35分 日藥本舖—馬偕  1,099  劉玉玲犯詐欺取財未遂罪，處有期徒刑貳月，如易科罰金，以新臺幣壹仟元折算壹日。 4 109年12月26日 14時45分 康是美—新雙連門市  376  劉玉玲犯詐欺取財未遂罪，處有期徒刑貳月，如易科罰金，以新臺幣壹仟元折算壹日。  5 109年12月25日 17時24分 家樂福－重慶店 永豐銀行信用卡卡號0000000000000000 6,470 ⒈永豐銀行信用卡盜刷交易紀錄表1份【卡號：0000000000000000；持卡人：陳郁涵】（110偵6159卷第69頁） 劉玉玲犯詐欺取財未遂罪，處有期徒刑貳月，如易科罰金，以新臺幣壹仟元折算壹日。  6 109年12月25日 17時26分   4,855  劉玉玲犯詐欺取財未遂罪，處有期徒刑貳月，如易科罰金，以新臺幣壹仟元折算壹日。 7 109年12月26日 14時18分 杏一醫療用品台北馬偕店  699  劉玉玲犯詐欺取財未遂罪，處有期徒刑貳月，如易科罰金，以新臺幣壹仟元折算壹日。   8 109年12月26日 14時19分   699  劉玉玲犯詐欺取財未遂罪，處有期徒刑貳月，如易科罰金，以新臺幣壹仟元折算壹日。